【裁判字號】    89,裁,787
【裁判日期】    890525
【裁判案由】    考績
【裁判全文】
行  政  法  院  裁  定                            八十九年度裁字第七八七號
    原      告  甲○○
    被      告  台北縣立大豐國民小學
右當事人間因有關考績事件，原告不服台灣省教師申訴評議委員會中華民國八十八年
三月二十日八八教研字第○五五一○號再申訴決定，提起行政訴訟。本院裁定如左︰
    主  文
原告之訴駁回。
    理  由
按行政法院審查訴狀，認為不應提起行政訴訟或違背法定程序者，應附理由以裁定駁
回之。行政訴訟法第十四條第一項定有明文。次按教師不願申訴或不服申訴、再申訴
決定者，得按其性質依法提起訴訟或依訴願法或行政訴訟法或其他保障法律等有關規
定，請求救濟，教師法第三十三條亦著有明文。故教師不服再申訴決定者，應按事件
性質，決定其是否可以提起行政訴訟。又依公務人員保障法第二十三條規定，公務人
員對於服務機關所提供之工作條件及所為之管理認為不當者，得依本法提出申訴、再
申訴。而再申訴案件經公務人員保障暨培訓委員會決定後，應送達再申訴人及有關機
關，其服務機關應於收受再申訴決定書之次日起二個月內將處理情形回復公務人員保
障暨培訓委員會，同法第二十八條、第三十條第三項分別定有明文，換言之，經再申
訴之案件不得再提起行政訴訟。另教師申訴評議委員會組織及評議準則（教育部八十
y五年八月十四日發布）第三十一條第二款亦規定，再申訴評議書送達於再申訴人，即
為確定。查教師雖非公務人員服務法所稱之公務人員，惟教師之保障範圍，與公務人
員應無軒輊，自得準用有關公務人員之規定。關於公務人員職務之保障，依司法院釋
字第一八七號、第二○一號、第二四三號、第二九八號解釋意旨，公務人員得對之依
行政訴訟程序提起救濟之權益為一、改變身分如免職等。二、對於公法上財產之請求
權受到影響者。三、對於公務人員有重大影響之懲戒處分。至於公務人員考績法之記
大過處分，或其他工作條件及管理必要之處分，則不許提起行政訴訟。本件原告原為
台北縣縣立大豐國民小學教師，其八十六年學年考績經該該校教職員成績考核委員會
決議考列為乙等，原告以其權益受損，向台北縣及台灣省教師申評會提起申訴、再申
訴，均遭駁回，遂提起本件行政訴訟。按學校對教師之考績，乃屬工作之管理，尚非
對教師之身分，財產權或其他重大權益之處分，揆諸首揭說明，自非得提起行政訴訟
。從而原告提起本件訴訟，尚難認為合法，應予駁回。至於原告實體上之主張，因與
裁判結果不生影響，不另申論，附此明。
據上論結，本件原告之訴為不合法，爰依行政訴訟法第十四條第一項，裁定如主文。
中    華    民    國     八十九      年      五      月     二十五      日
                    行 政 法 院 第 三 庭
                                審 判 長 評  事      曾  隆  興
                                         評  事      鄭  淑  貞
                                         評  事      林  家  惠
                                         評  事      徐  瑞  晃
                                         評  事      張  瓊  文
右  正  本  證  明  與  原  本  無  異
                                         法院書記官  賀  瑞  鸞
中    華    民    國     八十九      年      五      月     二十五      日


司法院資訊處製作；財團法人民間司法改革基金會備份。
